【裁判字號】    93,重訴,518
【裁判日期】    950825
【裁判案由】    拆屋還地等
【裁判全文】
臺灣高雄地方法院民事判決             93年度重訴字第518號
原      告
即反訴被告  高雄縣仁武鄉公所
法定代理人  丙○○
訴訟代理人  謝嘉順律師
被      告
即反訴原告  庚○○
            甲○○
            乙○○○
            丁○○○
共      同
訴訟代理人  楊焜義律師
共      同
複  代理人  己○○
被      告  戊○○○
當事人間拆屋還地等事件，本院於民國95年8 月11日言詞辯論終
結，判決如下：
  主  文
被告庚○○應將坐落附表一編號一所示土地其上斜線部分面積壹
佰參拾陸平方公尺之地上物拆除後，將附表一編號一所示土地返
還予原告，並應給付原告新台幣陸佰肆拾伍元，及自民國九十三
年十一月八日起至清償日止，按年息百分之五計算之利息，暨自
民國九十三年十月一日起至拆屋還地之日止，按月給付原告新台
幣壹拾壹元。
被告甲○○應將坐落附表一編號二所示土地其上斜線部分面積壹
佰肆拾捌平方公尺之地上物拆除後，將附表一編號二所示土地返
還予原告，並應給付原告新台幣參佰玖拾元，及自民國九十三年
十月二十七日起至清償日止，按年息百分之五計算之利息，暨自
民國九十三年十月一日起至拆屋還地之日止，按月給付原告新台
幣柒元。
被告乙○○○應將坐落附表一編號三所示土地其上斜線部分面積
貳佰柒拾壹平方公尺之地上物拆除後，將附表一編號三所示土地
返還予原告，並應給付原告新台幣伍佰肆拾元，及自民國九十三
年十月二十八日起至清償日止，按年息百分之五計算之利息，暨
自民國九十三年十月一日起至拆屋還地之日止，按月給付原告新
台幣玖元。
被告丁○○○應將坐落附表一編號四所示土地其上斜線部分面積
陸拾玖平方公尺之地上物拆除後，將附表一編號四所示土地返還
予原告，並應給付原告新台幣肆佰玖拾伍元，及自民國九十三年
十月二十七日起至清償日止，按年息百分之五計算之利息，暨自
民國九十三年十月一日起至拆屋還地之日止，按月給付原告新台
幣捌元。
被告戊○○○應將坐落附表一編號五所示土地其上斜線部分面積
壹佰伍拾參平方公尺、坐落附表一編號六所示土地其上斜線部分
面積捌拾陸平方公尺之地上物拆除後，將附表一編號五至八所示
土地返還予原告，並應給付原告新台幣壹仟貳佰陸拾元，及自民
國九十五年七月十一日起至清償日止，按年息百分之五計算之利
息，暨自民國九十三年十月一日起至拆屋還地之日止，按月給付
原告新台幣貳拾壹元。
訴訟費用由被告庚○○負擔百分之十四、被告甲○○負擔百分之
十三、被告乙○○○負擔百分之二十七、被告丁○○○負擔百分
之十三，餘由被告戊○○○負擔。
本判決於原告以新台幣貳拾伍萬陸仟捌佰元、新台幣貳拾肆萬壹
仟貳佰元、新台幣肆拾玖萬壹仟元、新台幣貳拾參萬參仟捌佰元
、新台幣陸拾貳萬壹仟陸佰元各為被告庚○○、甲○○、乙○○○、丁○○○、戊○○○供擔保後，得假執行；但被告庚○○、
甲○○、乙○○○、丁○○○、戊○○○如分別以新台幣柒拾柒
萬零肆佰元、新台幣柒拾貳萬參仟陸佰元、新台幣壹佰肆拾柒萬
貳仟參佰元、新台幣柒拾萬壹仟貳佰元、新台幣壹佰捌拾陸萬肆
仟捌佰元為原告預供擔保後，得免為假執行。
反訴原告之訴駁回。
反訴訴訟費用由反訴原告庚○○負擔五分之一、反訴原告甲○○
負擔五分之一、反訴原告乙○○○負擔五分之二，餘由反訴原告
丁○○○負擔。
  事實及理由
壹、本訴部分：
一、本件被告戊○○○經合法通知，未於最後言詞辯論期日到場
    ，核無民事訴訟法第386 條各款所列情形，爰依原告聲請，
    由其一造辯論而為判決。
二、按訴狀送達後，原告不得將原訴變更或追加他訴。但被告同
    意者，或擴張或減縮應受判決事項之聲明者，不在此限，民
    事訴訟法第255 條第1 項第1 款、第3 款分別定有明文。本
    件原告起訴時，係請被告庚○○、甲○○、乙○○○、丁○○○（下稱庚○○等4 人）拆屋還地並給付補償金，且就返
    還土地部分，係請求庚○○等4 人分別交還991.2378、608
    、826.3548、760.4016平方公尺之土地（本院卷(一)第3 頁）
    ，嗣於本院準備程序中，減縮為請求庚○○等4 人各自返還
    513 、482 、981 、467 平方公尺之土地（本院卷(一)第203
    頁），並追加戊○○○為被告（本院卷(二)第222 頁），而被
    告對此追加均表示同意（本院卷(二)第233 頁、第239 頁），
    揆諸前揭說明，自應准之。
三、原告主張：坐落高雄縣大社鄉○○○段135之2、135之19、
    135之23、135之24地號土地（下稱系爭土地）係高雄縣仁武
    鄉所有，由伊負責管理，伊前將包含系爭土地在內之22筆土
    地出租予嘉誠合作農場（下稱嘉誠農場）作為耕地使用。嗣
    伊於民國71年間，發現嘉誠農場違約將承租之土地供作墓地
    或建造建物之用，遂終止租賃契約，並起訴請求嘉誠農場返
    還上開22筆土地，雙方於74年3 月22日在台灣高等法院台南
    分院審理中達成訴訟上和解（下稱系爭和解契約），嘉誠農
    場並於88年7 月31日將系爭土地外之18筆土地返還予伊。而
    被告庚○○等4 人及訴外人莊盧菊枝約分別自71年前後至76
    年間向嘉誠農場之前手場員受讓系爭土地如附表一所示各部
    分之使用權（含附圖一斜線部分所示地上物之事實上處分權
    ，每人實際占用地號、面積均詳如附表一所示），莊盧菊枝
    復於89年12月間將附表一編號五至八所示土地及其上地上物
    之使用權讓售予被告戊○○○；惟伊與嘉誠農場已終止系爭
    土地之租約，而被告5 人又無其他占用系爭土地之合法權源
    ，自屬無權占用，且因此受有相當於租金之不當得利。爰依
    民法第767 條規定及不當得利、侵權行為之法律關係提起本
    訴，請求被告各自將附表一所示土地之地上物拆除後，將附
    表一所示土地返還予伊，並給付所占用之土地自88年10月1
    日起至93年9 月30日止，按伊前向嘉誠農場收取之租金標準
    計算之補償金，即庚○○應給付新台幣（下同）645 元、甲○○應給付390 元、乙○○○應給付540 元、丁○○○應給
    付495 元、戊○○○應給付1,260 元，且依序自93年10月1
    日起，按月給付補償金11元、7 元、9 元、8 元、21元。並
    聲明求為判決除供擔保金額外，餘如主文所示。
四、被告庚○○等4 人均辯稱：伊等自85年間加入訴外人嘉誠農
    場成為場員後，有按時向嘉誠農場繳納租金，由嘉誠農場代
    為轉交予原告，是以兩造間間接成立租賃關係，伊等占用附
    表一編號一至四所示土地自屬有權占有；又伊等於知悉系爭
    和解契約後，已向原告提出購買土地之申請，而系爭和解契
    約具有利益第三人契約之性質，原告自應受該和解內容之拘
    束，將土地出售予伊等，詎原告拒不出售，反而訴請伊等拆
    屋還地，其權利之行使顯然有濫用之情形等語；而被告戊○○○未於最後言詞辯論期日到庭，據其前於準備程序中之陳
    述係以：希望能向原告承租附表一編號五至八所示土地等語
    置辯。並一致聲明求為判決：(一)原告之訴駁回。(二)如受不利
    判決，願供擔保，請准宣告免為假執行。
五、兩造不爭執之事項及本件爭點
  (一)兩造不爭執之事項
  1.系爭土地（即高雄縣大社鄉○○○段135之2、135之19、135
    之23、135之24地號土地）係高雄縣仁武鄉所有，由原告負
    責管理，原告前將包含系爭土地在內之22筆土地出租予訴外
    人嘉誠農場作為耕地使用。
  2.原告於71年間，發現嘉誠農場違約將承租之土地供作墓地或
    建造建物用途，遂起訴請求嘉誠農場返還上開土地，經本院
    以71年度訴字第22號判決原告敗訴後，原告不服提起上訴，
    經台灣高等法院台南分院以71年度上字第1897號民事事件受
    理，雙方於74年3月22日達成訴訟上和解，嘉誠農場並於88
    年7月31日將系爭土地外之18筆土地返還原告。
  3.被告庚○○等4人及訴外人莊盧菊枝約分別自71年前後至76
    年間，向嘉誠農場之前手場員受讓系爭土地如附表一所示各
    部分之使用權（含其上如附圖一斜線部分所示地上物之事實
    上處分權，實際占用地號、面積均詳如附表所示），而莊盧
    菊枝復於89年12月間將附表一編號五至八所示土地及其上地
    上物之使用權暨事實上處分權出售予被告戊○○○；被告5
    人迄今占用該等土地中。
  (二)本件爭點
  1.被告是否有權占用附表一所示土地？
  2.原告訴請拆屋還地有無理由？
  3.原告得請求之補償金若干？
六、被告是否有權占用附表一所示土地？
  (一)被告庚○○等4人辯稱伊等係間接向原告承租附表一所示土
    地云云，惟為原告所否認。經查，原告與訴外人嘉誠農場間
    雖原有租賃關係存在，惟原告於71年間，發現嘉誠農場違約
    將承租之土地供作墓地及建造建物之用，遂終止租賃契約並
    起訴請求嘉誠農場返還上開土地，雙方於74年3 月22日在台
    灣高等法院台南分院71年度上字第1897號民事事件審理中達
    成和解，嘉誠農場願於76年12月31日前將上開土地返還原告
    ，而原告願於76年12月31日前將上開土地讓售予嘉誠農場現
    占用之場員，但場員應於嘉誠農場交還土地前，向原告提出
    申請購買乙情，有和解筆錄1 件附卷可稽（本院卷(一)第72頁
    ），且為兩造所不爭執，是原告以終止租約為由訴請嘉誠農
    場返還土地，既達成訴訟上和解，經嘉誠農場承諾返還，則
    嘉誠農場與原告間之租賃關係，至遲於系爭和解契約成立後
    已不存在；雖嘉誠農場曾在和解成立後之76年12月28日，向
    原告繳納77年1 月至6 月間之租金，並於原告表明拒絕受領
    後，將上開款項提存於本院之提存所，惟因租賃契約需雙方
    意思表示合致始成立，是以嘉誠農場單方支付租金之意思，
    並無足使租賃契約成立。而原告與嘉誠農場間既已無租賃關
    係存在，則縱使庚○○等4 人於85年間加入嘉誠農場成為場
    員、持續繳納租金予嘉誠農場，而嘉誠農場亦有繼續將該租
    金提存至本院提存所，然庚○○等4 人尚無與原告間接成立
    租賃關係之餘地，故伊等前揭辯解殊無足取。
  (二)被告庚○○等4人復辯稱伊等於本件訴訟繫屬中，始知悉原
    告與訴外人嘉誠農場曾成立系爭和解契約，而該契約具有第
    三人利益契約之性質，其等自得依該契約向原告申請購買土
    地云云。惟按以契約訂定向第三人為給付者，要約人得請求
    債務人向第三人為給付，其第三人對於債務人，亦有直接請
    求給付之權，民法第269條第1項定有明文。申言之，苟契約
    當事人約定向第三人為給付者，即所謂第三人利益契約或涉
    他契約，其第三人因契約之有效成立即取得對債務人直接請
    求給付之權利，不待契約約定第三人有此權利，且此項權利
    ，因第三人表示享受其利益之意思而確定（最高法院83年度
    台上字第1407號民事判決參照）。查系爭和解契約固約定原
    告願將土地讓售予現占用之場員，但場員需於76年12月31日
    前向原告提出購買之申請，俱如前述，然庚○○等4 人係於
    85年間始加入嘉誠農場成為場員，此據證人即嘉誠農場場長
    謝榮鏡證述明白（本院卷(二)第67頁），且兩造未予爭執，是
    庚○○等4 人顯非系爭和解契約成立時占用土地之場員；且
    伊等亦無於該契約約定之76年12月31日前，向原告提出購買
    土地之申請，則其等自無從執系爭和解契約向原告主張承購
    。況且，系爭和解契約之內容僅表示原告願依相關法令規定
    出售土地予現占用之場員，惟原告尚得審核及酌量買賣條件
    ，以決定是否及如何與該等場員成立買賣契約，是以該等場
    員所享有者至多為諦約請求之地位，而非必與原告成立買賣
    契約之權利，此與第三人利益契約係由第三人享有債權人對
    債務人因契約所生之債權之情形不同，故該契約並不具利他
    契約之性質，是庚○○等4 人自無適用系爭和解契約之餘地
    ，且伊等實際上亦未向原告買受系爭土地各該占用部分，則
    其等執該契約主張係有權占用云云，洵無可採。
  (三)被告庚○○等4 人再辯以原告請求其等拆屋還地係屬權利濫
    用云云。按權利之行使，不得違反公共利益，或以損害他人
    為主要目的，民法第148 條第1 項定有明文。本件被告庚○○、甲○○、乙○○○、丁○○○、戊○○○占用之面積分
    別為513 、482 、981 、467 、1242平方公尺，面積廣大，
    且占用之目的是供作私人使用，並非用於公益用途，又被告
    占用附表一所示土地之結果，嚴重影響使告就整體土地之利
    用行使權益，則原告訴請拆屋還地，所為並未違反公共利益
    ，亦非以損害他人為主要目的。至原告將系爭土地鄰近土地
    出售予他人，而不欲將系爭土地出賣予庚○○等4人，係其
    在諦約自由原則下所為之決定，亦無權利濫用可言。是以被
    告上開辯解並無可取。
  (四)據上，被告占用系爭土地並無合法權限，且原告請求被告拆
    屋還地之行為並非屬權利濫用甚明。
七、原告訴請拆屋還地有無理由？
    按所有人對於無權占有或侵奪其所有物者，得請求返還之；
    對於妨害其所有權者，得請求除去之，民法第767條前段、
    中段定有明文。次按違章建築之讓與，雖因不能為移轉登記
    而不能為不動產所有權之讓與，但受讓人與讓與人間如無相
    反之約定，應認為讓與人已將該違章建築之事實上處分權讓
    與受讓人。又房屋之拆除為一種事實上之處分行為，須有事
    實上之處分權者，始有拆除之權限，最高法院86年度台上字
    第2272號判決意旨可資參照。本件被告各自占用附表一所示
    土地，且附圖一所示斜線部分其上搭建有地上物乙節，業經
    本院會同高雄縣仁武地政事務所人員至現場勘驗查明屬實，
    製有勘驗筆錄、現場照片及複丈成果圖附卷可稽（本院卷(一)
    第146至148頁、第165至174頁、第190頁、卷(二)第4至12頁）
    ；而被告就上開土地自始無正當權源予以占用，業如前述，
    且其等就所占用之各該附圖斜線部分所示地上物有事實上處
    分權乙情並不爭執（本院卷(一)第200頁、卷(二)第21 6頁），
    則原告請求被告分別拆除各自占用之附圖一斜線部分所示地
    上物，並將附表一所示土地返還予原告，為有理由，自應准
    之。
八、原告得請求之補償金若干？
  (一)按無法律上之原因而受有利益，致他人受有損害者，應返還
    其利益，民法第179 條定有明文。無權占用他人土地者，通
    常可享有相當於租金之不當得利，土地所有權人得請求占用
    人返還，最高法院61年台上字第1695號判例意旨可資參照。
    本件被告各自無權占用附表一所示土地，受有相當於租金之
    利益，致原告受有損害，則原告請求被告返還相當於租金之
    補償金，應予准許。又按城市地方房屋之租金，以不超過土
    地及其建築物申報總價年息10% 為限，租用基地建築房屋亦
    準用之，土地法第97條第1 項、第105 條分別規定甚詳。另
    基地租金之數額，除以基地申報地價為基礎外，尚須斟酌基
    地之位置，工商業繁榮之程度，承租人利用基地之經濟價值
    及所受利益等項，並與鄰地租金相比較，以為決定，並非必
    達申報總地價年息10% 最高額，最高法院68年度台上字第30
    71號判例意旨亦可資參照。
  (二)經查，附表一所示土地自88年7月迄今之申報地價均為每平
    方公尺270元，此有地價第二類謄本存卷可按（本院卷(二)第
    290至293頁），本院復斟酌附表一所示土地位於山區，所處
    位置十分偏僻，交通不便，四週並無商家或商業活動等情，
    此經本院到場勘驗屬實，製有勘驗筆錄及拍攝現場照片在卷
    可憑（本院卷(二)第5至10頁），故認依土地申報地價年息3%
    計算相當於租金之利益，尚屬適當，又被告庚○○等4人自
    71年前後至76年間起即占用附表一編號一至四所示土地，而
    被告戊○○○係自89年12月間，始向訴外人莊盧菊枝購入附
    表一編號五至八所示土地之占用權，是以原告得請求庚○○
    4人自88年10月1日起至93年9月30日止，及戊○○○自89年
    12月1日起至93年9月30日止，分別按申報地價年息3%計算相
    當於租金之補償金，總計庚○○、甲○○、乙○○○、丁○○○、戊○○○各得請求20,777元、19,521元、39,731元、
    18,914元、38,564元，且自93年10月1日起，依序按月給付
    原告346元、325元、662元、315元、838元（計算式詳如附
    表二），惟原告僅請求庚○○、甲○○、乙○○○、丁○○○、戊○○○各給付645元、390元、540元、495元、1,260
    元，及分別自93年10月1日起，按月給付11元、7元、9元、8
    元、21元，則其請求自屬有據，應予准許。
九、綜上所述，原告依所有物返還請求權及不當得利之法律關係
    ，請求被告庚○○將坐落附表一編號一所示土地其上斜線部
    分面積136 平方公尺之地上物拆除後，將附表一編號一所示
    土地返還予原告，並應給付原告645 元，及自起訴狀繕本送
    達翌日即93年11月8 日起至清償日止，按年息5%計算之利息
    ，暨自93年10月1 日起至拆屋還地之日止，按月給付原告11
    元；被告甲○○將坐落附表一編號二所示土地其上斜線部分
    面積148 平方公尺之地上物拆除後，將附表一編號二所示土
    地返還予原告，並應給付原告390 元，及自起訴狀繕本送達
    翌日即93年10月27日起至清償日止，按年息5%計算之利息，
    暨自93年10月1 日起至拆屋還地之日止，按月給付原告7 元
    ；被告乙○○○應將坐落附表一編號三所示土地其上斜線部
    分面積271 平方公尺之地上物拆除後，將附表一編號三所示
    土地返還予原告，並應給付原告540 元，及自起訴狀繕本送
    達翌日即93年10月28日起至清償日止，按年息5%計算之利息
    ，暨自93年10月1 日起至拆屋還地之日止，按月給付原告9
    元；被告丁○○○應將坐落附表一編號四所示土地其上斜線
    部分面積69平方公尺之地上物拆除後，將附表一編號四所示
    土地返還予原告，並應給付原告新台幣495 元，及自起訴狀
    繕本送達翌日即93年10月27日起至清償日止，按年息5%計算
    之利息，暨自93年10月1 日起至拆屋還地之日止，按月給付
    原告8 元；被告戊○○○應將坐落附表一編號五所示土地其
    上斜線部分面積153 平方公尺、坐落附表一編號六所示土地
    其上斜線部分面積86平方公尺之地上物拆除後，將附表一編
    號五至八所示土地返還予原告，並應給付原告1,260 元，及
    自變更狀繕本送達翌日即95年7 月11日起至清償日止，按年
    息5%計算之利息，暨自93年10月1 日起至拆屋還地之日止，
    按月給付原告21元，為有理由，應予准許。至原告就其因被
    告無權占用系爭土地所受損害，依不當得利法律關係既獲勝
    訴判決，則本院就其另依侵權行為法律關係所為之請求，即
    毋庸再予審究，附此敘明。
十、兩造分別陳明願供擔保，請求宣告假執行或免為假執行，核
    均無不當，爰分別酌定相當擔保金額而宣告之。
貳、反訴部分：
一、按被告於言詞辯論終結前，得在本訴繫屬之法院，對於原告
    及就訴訟標的必須合一確定之人提起反訴，民事訴訟法第25
    9條定有明文。而前開法條所稱反訴之標的與本訴之標的及
    其防禦方法有牽連關係者，乃指反訴標的之法律關係與本訴
    標的之法律關係兩者之間，或反訴標的之法律關係與本訴被
    告作為防禦方法所主張之法律關係兩者之間，有牽連關係而
    言。即舉凡本訴標的之法律關係或作為防禦方法所主張之法
    律關係，與反訴標的之法律關係同一，或當事人雙方所主張
    之權利，由同一法律關係發生，或本訴標的之法律關係發生
    之原因，與反訴標的之法律關係發生之原因，其主要部分相
    同，均可認兩者間有牽連關係。本件反訴原告於本訴審理中
    對反訴被告提起反訴，主張依系爭和解契約之約定，反訴被
    告應將附表一編號一至四所示土地出售予反訴原告，其反訴
    標的之法律關係，與本訴作為防禦方法所主張之法律關係同
    一，且無專屬他法院管轄或不得行同種訴訟程序之情形，則
    揆諸前揭法條，反訴原告提起本件反訴尚屬合法，應予准許
    。
二、反訴原告主張：依訴外人嘉誠農場與反訴被告成立之系爭和
    解契約，反訴被告負有將附表一編號一至四所示土地讓售予
    嘉誠農場現占用場員之義務，而伊等已於85年間加入嘉誠農
    場成為場員，自得執該契約向反訴被告申請購買上開土地，
    爰提起反訴聲明求為判決：(一)反訴被告應將附表一至四所示
    土地，依序以公告地價出賣予反訴原告庚○○、甲○○、乙○○○、丁○○○。(二)前項買賣部分土地應辦理所有權移轉
    登記予反訴原告。
三、反訴被告則以：系爭和解契約非屬第三人利益契約，反訴原
    告既非該契約之當事人，又非屬利他契約之第三人，自不得
    執系爭和解契約請求伊讓售土地等語置辯。並聲明求為判決
    ：駁回反訴原告之訴。
四、經查，系爭和解契約不具第三人利益契約之性質，反訴原告
    於系爭和解成立當時尚非訴外人嘉誠農場之場員，亦未於和
    解契約指定之期限屆至前向反訴被告提出購買之申請，業如
    前述，從而，反訴原告執系爭和解契約請求購買附表一編號
    一至四所示土地，為無理由，不應准許，應予駁回。
參、結論：本件原告之訴為有理由，反訴原告之訴為無理由，依
    民事訴訟法第385 條第1 項前段、第78條、第85條第1 項但
    書、第390 條第2 項、第392 條第2 項，判決如主文。
中    華    民    國    95    年    8     月    25    日
                  民事第一庭  審判長法  官 甯馨
                                    法  官 曾鴻文
                                    法  官 莊珮君
正本係照原本作成。
如不服本判決，應於送達後20日內，向本院提出上訴狀並表明上
訴理由，如於本判決宣示後送達前提起上訴者，應於判決送達後
10日內補提上訴理由書（須附繕本）。
中    華    民    國    95    年    8     月    25    日
                                    書記官 何明昌
附表一：
 ┌──┬───┬───────────────────┬────────┐
 │編號│占用人│ 土   地    坐    落   位   置        │面積（平方公尺）│
 ├──┼───┼───────────────────┼────────┤
 │一  │庚○○│高雄縣大社鄉○○○段一三五之二四地號  │伍佰壹拾參      │
 │    │      │土地如附圖一所示C部分                 │                │
 ├──┼───┼───────────────────┼────────┤
 │二  │甲○○│高雄縣大社鄉○○○段一三五之二四地號  │肆佰捌拾貳      │
 │    │      │土地如附圖一所示D部分                 │                │
 ├──┼───┼───────────────────┼────────┤
 │三  │李柯寶│高雄縣大社鄉○○○段一三五之二四地號  │玖佰捌拾壹      │
 │    │梨    │土地如附圖一所示B部分                 │                │
 ├──┼───┼───────────────────┼────────┤
 │四  │侯李銀│高雄縣大社鄉○○○段一三五之二三地號  │肆佰陸拾柒      │
 │    │盆    │土地如附圖一所示A部分                 │                │
 ├──┼───┼───────────────────┼────────┤
 │五  │洪侯銀│高雄縣大社鄉○○○段一三五之二四地號  │貳佰零玖        │
 │    │葉（原│土地如附圖一所示E部分                 │                │
 │    │占用人│                                      │                │
 │    │莊盧菊│                                      │                │
 │    │枝）  │                                      │                │
 ├──┼───┼───────────────────┼────────┤
 │六  │同上  │高雄縣大社鄉○○○段一三五之二四地號  │壹佰肆拾伍      │
 │    │      │土地如附圖一所示F部分                 │                │
 ├──┼───┼───────────────────┼────────┤
 │七  │同上  │高雄縣大社鄉○○○段一三五之二地號    │陸佰柒拾陸      │
 │    │      │土地如附圖二所示                      │                │
 ├──┼───┼───────────────────┼────────┤
 │八  │同上  │高雄縣大社鄉○○○段一三五之一九地號  │貳佰壹拾貳      │
 │    │      │土地如附圖二所示                      │                │
 └──┴───┴───────────────────┴────────┘
附表二：
 ┌──┬───┬──────────────────────────────┐
 │編號│占用人│申報地價×占用面積×年息率×占用年數=補償金額（元以下4捨5入 │
 │    │      │）                                                          │
 ├──┼───┼──────────────────────────────┤
 │一  │庚○○│總計88年10月1日起至93年9月30日止為20,777元                  │
 │    │      │（計算式：270×513㎡×3%×5=20,777）                        │
 │    │      │93年10月1日至返還土地之日止，每月應給付之金額：             │
 │    │      │270×513㎡×3%×1/12=346元                                  │
 ├──┼───┼──────────────────────────────┤
 │二  │甲○○│總計88年10月1日至93年9月30日止為19,521元                    │
 │    │      │（計算式：270×482㎡×3%×5=19,521）                        │
 │    │      │93年10月1日至返還土地之日止，每月應給付之金額：             │
 │    │      │270×482㎡×3%×1/12=325元                                  │
 ├──┼───┼──────────────────────────────┤
 │三  │李柯寶│總計88年10月1日至93年9月30日止為39,731元                    │
 │    │梨    │（計算式：270×981㎡×3%×5=39,731）                        │
 │    │      │93年10月1日至返還土地之日止，每月應給付之金額：             │
 │    │      │270×981㎡×3%×1/12=662元                                  │
 ├──┼───┼──────────────────────────────┤
 │四  │侯李銀│總計88年10月1日至93年9月30日止為18,914元                    │
 │    │盆    │（計算式：270×467㎡×3%×5=18,914）                        │
 │    │      │93年10月1日至返還土地之日止，每月應給付之金額：             │
 │    │      │270×467㎡×3%×1/12=315元                                  │
 ├──┼───┼──────────────────────────────┤
 │五  │洪侯銀│總計89年12月1日至93年9月30日止為38,564元                    │
 │    │葉    │【計算式：270×（209+145+676+212）㎡×3%×46/12=38,564】    │
 │    │      │93年10月1日至返還土地之日止，每月應給付之金額：             │
 │    │      │270×（209+145+676+212）㎡×3%×1/12=838元                  │
 └──┴───┴──────────────────────────────┘


司法院資訊處製作；財團法人民間司法改革基金會備份。
